Config:
  hfst:
    Gen: ../../generator-gt-norm.hfstol
    Morph: ../../analyser-gt-norm.hfstol
  xerox:
    Gen: ../../generator-gt-norm.xfst
    Morph: ../../analyser-gt-norm.xfst
    App: lookup

Tests:



# todo:
# Proofread the gold standard (below)
# Then: run analyser, then correct.


  Noun - kuoʼig: # Noun 60 'eng /est laev/fin' - full paradigm
     kuoʼig+N+Sg+Nom: [kuoʼig, kuoig]
     kuoʼig+N+Sg+Gen: [kuoʼig, kuoig]
     kuoʼig+N+Sg+Par: [kuoʼigõ, kuoigõ]
     kuoʼig+N+Sg+Dat: [kuoʼigõn, kuoigõn]
     kuoʼig+N+Sg+Ins: [kuoʼigkõks, kuoigkõks]
     kuoʼig+N+Sg+Ill: [kuoʼigõ, kuoigõ]
     kuoʼig+N+Sg+Ela: [kuoʼigstõ, kuoigstõ]
     kuoʼig+N+Pl+Nom: kuoigīd
     kuoʼig+N+Pl+Gen: kuoigīd
     kuoʼig+N+Pl+Par: kuoigīdi
     kuoʼig+N+Pl+Dat: kuoigīdõn
     kuoʼig+N+Pl+Ins: kuoigīdõks
     kuoʼig+N+Pl+Ill: kuoigīž
     kuoʼig+N+Pl+Ela: kuoigīst

